臺灣新竹地方法院民事簡易判決  
110年度竹簡字第462號
原      告  孫慶淮  
            陳美玲  
共      同
訴訟代理人  林君鴻律師
            林育瑄律師
被      告  宋國勇  

上列當事人間請求損害賠償事件，經原告提起刑事附帶民事訴訟
，由本院刑事庭裁定移送前來（109年度交附民字第234號），本
院於民國111年4月12日辯論終結，判決如下：
    主      文
被告應給付原告乙○○新臺幣壹佰零陸萬參仟肆佰零玖元，及自民
國一○九年十月十日起至清償日止，按週年利率百分之五計算之
利息。
被告應給付原告丙○○新臺幣捌拾玖萬伍仟肆佰參拾陸元，及自民
國一○九年十月十日起至清償日止，按週年利率百分之五計算之
利息。
原告其餘之訴駁回。
訴訟費用百分之四十五由被告負擔，餘由原告負擔。
本判決原告勝訴部分於原告乙○○以新臺幣參拾伍萬肆仟肆佰柒拾
元、原告丙○○以新臺幣貳拾玖萬捌仟肆佰柒拾玖元分別為被告供
擔保後，得假執行。
原告其餘假執行之聲請駁回。
    事實及理由
壹、程序方面：
一、按訴狀送達後，原告不得將原訴變更或追加他訴。但減縮應
    受判決事項之聲明者，不在此限，民事訴訟法第255條第1項
    第3款定有明文。原告依侵權行為法律關係請求被告損害賠
    償，而於本院聲明：（一）被告應給付原告乙○○新臺幣（下
    同）4,220,237元，及自起訴狀繕本送達翌日起至清償日止
    按週年利率百分之5算之利息。（二）被告應給付原告丙○○3
    ,761,648元，及自起訴狀繕本送達翌日起至清償日止按週年
    利率百分之5算之利息。嗣於言詞辯論程序中減縮其請求之
    金額，第1項聲明金額變更為2,363,328元，第2項聲明金額
    變更為2,007,765元，利息均同前，有刑事附帶民事起訴狀
    、民事變更訴之聲明狀在卷可憑，經核與上開規定相符，原
    告所為減縮訴之聲明自應准許。
二、本件被告經合法通知，未於言詞辯論期日到場，核無民事訴
    訟法第386條所列各款情事，爰依原告聲請由其一造辯論而
    為判決。
貳、實體方面：
一、原告起訴主張：
（一）被告於民國90年9月22日駕照遭逕行註銷後，未重新考照
      ，仍於109年6月21日23時35分許，無照駕駛車號000-0000
      號自用小客車(下稱肇事車輛)，自新竹市○○路○段000○000
      號1樓OK便利商店東興店前起駛欲左轉駛入同路段403巷時
      ，本應注意汽車左轉彎時應行至交岔路口中心處左轉，且
      轉彎車應讓直行車先行，而依當時天候晴、夜間有照明、
      柏油路面乾燥無缺陷、無障礙物、視線良好等情形，並無
      不能注意之情事，竟疏未注意即貿然先沿新竹市東大路三
      段由東往西方向車道向外側偏駛至同路段510巷口，再大
      幅度左迴轉往同路段403巷口方向行駛，適訴外人孫郁智
      騎乘車號000-0000號普通重型機車（下稱系爭機車）沿同
      路段由東往西方向自其左後方直行而來，煞車不及，車頭
      直接撞上肇事車輛左前側車身，致訴外人孫郁智人車倒地
      ，受有頭部鈍力損傷、右大腿開放性骨折、左大腿開放性
      傷口等傷害，經送醫急救後，仍於109年6月22日0時29分
      許不治死亡。因被告不法侵害訴外人孫郁智致死，造成原
      告支出殯葬費用，並受有不能受扶養之損害及精神上之痛
      苦，依民法第192條、第194條之規定，原告乙○○、丙○○係
      訴外人孫郁智之父母，自得依侵權行為法律關係請求損害
      賠償如下：
    ⒈原告乙○○部分：
      ⑴殯葬費用：149,510元。
      ⑵扶養費：原告乙○○為孫郁智之父親，係50年10月29日出
        生，於訴外人孫郁智109年6月22日死亡時，業已年滿58
        歲，依內政部公布之108年新竹市簡易生命表所載，58
        歲男性平均餘命為24.21年，且參照原告乙○○108年度綜
        合所得稅各類所得資料清單內容，可知伊目前並無固定
        工作收入，堪認原告乙○○於訴外人孫郁智死亡時，有不
        能維持生活之情形，以此計算原告乙○○因不能維持生活
        而須訴外人孫郁智扶養之年限，應尚有24.21年。又原
        告乙○○共育有2名子女，依民法第192條第2項、第1114
        條第1款、第1115條第1項第1款規定，訴外人孫郁智與
        其哥哥孫郁晉均對於原告乙○○應負扶養義務；再原告丙
        ○○為乙○○之妻，依民法第1116條之1規定，夫妻互負撫
        養義務，故原告乙○○之扶養人數應為3人，原告因不能
        受訴外人孫郁智扶養而蒙受有3分之1之扶養損害。原告
        乙○○目前係居住於新竹市，依行政院主計總處公布之10
        8年平均每人月消費支出表所示，新竹市之平均每人月
        消費支出金額為26,703元，原告乙○○爰以此作為每月所
        須扶養費用之計算基礎，則原告乙○○每年所需之扶養費
        用為320,436元；依霍夫曼式計算法扣除中間利息（首
        期給付不扣除中間利息），計算原告乙○○得請求被告賠
        償之扶養費之金額為1,713,818元。
      ⑶精神慰撫金：訴外人孫郁智於本件事故發生時年僅16歲
        ，正值青春年華，而原告乙○○因被告未能善盡駕駛注意
        義務，導致孫郁智因而喪失寶貴生命，致原告乙○○於貽
        養天年之際驟逢喪子之痛，歷經白髮人送黑髮人之憾，
        身心受創外，更受有無可彌補之情感傷害。故請求150
        萬元之慰撫金。
      ⑷又原告乙○○本得請求被告賠償3,363,328元，經扣除已受
        領強制汽車責任保險因訴外人孫郁智死亡所給付之理賠
        金1,000,000元後，原告乙○○請求被告賠償2,363,328元
        。
    ⒉原告丙○○部分：
      ⑴扶養費：原告丙○○為訴外人孫郁智之母親，係67年3月20
        日出生，伊於訴外人孫郁智死亡時，業已年滿41歲，依
        內政部所公布之108年新竹市簡易生命表之記載，41歲
        女性平均餘命為44.56年，堪認原告丙○○於年滿65歲後
        （參照勞動基準法第54條第1項第1款規定65歲強制退休
        ），有不能維持生活之情形，以此計算原告丙○○因不能
        維持生活而須受訴外人孫郁智扶養之年限，應尚有20.5
        6年。又原告丙○○共育有2名子女，依民法第192條第2項
        、第1114條第1款、第1115條第1項第1款規定，訴外人
        孫郁智與其哥哥孫郁晉均對於原告丙○○應負扶養義務；
        再原告乙○○為丙○○之夫，依民法第1116條之1規定，夫
        妻互負撫養義務，故原告丙○○之扶養人數應為3人，原
        告丙○○因不能受訴外人孫郁智扶養而蒙受有3分之1之扶
        養損害。原告丙○○目前係居住於新竹市，依行政院主計
        總處公布之108年平均每人月消費支出表所示，新竹市
        之平均每人月消費支出金額為26,703元，原告丙○○爰以
        此作為每月所須扶養費用之計算基礎，則原告丙○○每年
        所需之扶養費用為320,436元；依霍夫曼式計算法扣除
        中間利息（首期給付不扣除中間利息），計算原告丙○○
        得請求被告賠償之扶養費之金額為1,507,765元。
      ⑵精神慰撫金：訴外人孫郁智於本件事故發生時年僅16歲
        ，正值青春年華，而原告丙○○因被告未能善盡駕駛注意
        義務，導致孫郁智因而喪失寶貴生命，致原告丙○○於貽
        養天年之際驟逢喪子之痛，歷經白髮人送黑髮人之憾，
        身心受創外，更受有無可彌補之情感傷害。故請求1,50
        0,000元之慰撫金。
      ⑶又原告丙○○本得請求被告賠償3,007,765元，經扣除已受
        領強制汽車責任保險因訴外人孫郁智死亡所給付之理賠
        金100萬元後，原告丙○○請求被告賠償2,007,765元。
（二）為此爰依侵權行為之法律關係提起本件訴訟，請求被告負
      損害賠償責任等語。並於本院聲明：⒈被告應給付原告乙○
      ○2,363,328元，及自起訴狀繕本送達翌日起至清償日止，
      按週年利率百分之5計算之利息。⒉被告應給付原告丙○○2,
      007,765元，及自起訴狀繕本送達翌日起至清償日止，按
      週年利率百分之5計算之利息。⒊願供擔保，請准宣告假執
      行。
二、被告經合法通知，未於言詞辯論期日到場，亦未提出書狀作
    何聲明或陳述。
三、原告主張之前開事實，除兩造應負擔之肇事責任及被告應賠
    付原告之金額外，業據原告提出與其所述相符之本院109年
    度交訴字第102號開庭通知、戶口名簿、殯葬費收據、108年
    新竹市簡易生命表及平均每人月消費支出表等件影本為證（
    見附民卷第15至31頁），而被告上開肇事行為，業經本院調
    取上開刑事案件卷宗電子檔（含臺灣新竹地方檢察署109年
    度相字第413號相驗卷宗及109年度偵字第7806號偵查卷宗）
    核閱無誤。而被告經合法通知，未於言詞辯論期日到場，亦
    未提出書狀為任何聲明或陳述，自堪信原告主張之上開部分
    事實為真正。
四、按汽車行駛至交岔路口，其行進、轉彎，應依下列規定：五
    、左轉彎時，應距交岔路口30公尺前顯示方向燈或手勢，換
    入內側車道或左轉車道，行至交岔路口中心處左轉，並不得
    占用來車道搶先左轉。七、轉彎車應讓直行車先行，道路交
    通安全規則第102條第1項第5、7款定有明文。再按汽車，指
    在道路上不依軌道或電力架線而以原動機行駛之車輛（包括
    機車）；按行車速度，依速限標誌或標線之規定，無速限標
    誌或標線者，應依下列規定：行車時速不得超過五十公里；
    汽車行駛時，駕駛人應注意車前狀況，並隨時採取必要之安
    全措施，道路交通安全規則第2條第1項第1款、第93條第1項
    前段、第94條第3項前段分別定有明文。
五、本件事故發生之地點為新竹市東大路三段與東大路三段403
    巷口，該路段之速限為每小時50公里，此有道路交通事故調
    查表（一）可證（見偵卷第57頁背面）；另參諸訴外人孫郁
    晉於警詢中證述：我直行東大路三段由東往西往南寮方向，
    我跟在孫郁智後方，行駛至東大路三段與東大路三段403巷
    口，對造甲○○駕駛ATZ-9270自小客在東大路三段與東大路三
    段403巷口靠近東大路三段510巷路邊暫停後左轉往東大路三
    段403巷，孫郁智往左閃，雙方於路口發生碰撞，我行車時
    速約90公里等語（見相卷第17頁背面），可知孫郁智於事故
    發生時超速行駛，而依當時天候晴、夜間有照明、柏油路面
    、乾燥、無缺陷、無障礙物、視距良好、號誌運作正常，客
    觀上並無不能注意之情事存在，被告於前揭時、地駕駛肇事
    車輛行經本件肇事路段時，貿然先沿新竹市東大路三段由東
    往西方向車道向外側偏駛至同路段510巷口，再大幅度左迴
    轉往同路段403巷口方向行駛，適外人孫郁智超速騎車行經
    該處且未注意車前狀況，緊急剎車，因而失控人車倒地，受
    有上開傷勢，經送醫後不治死亡。被告未依規定行至交岔路
    口中心左轉，未讓直行車優先通行之過失情節較重，暨訴外
    人孫郁智上開過失情節及程度等一切情狀，認本件車禍事故
    之發生，被告應負擔百分之70之過失責任、訴外人孫郁智應
    負擔百分之30之過失責任。被告對本件車禍事故之發生確有
    過失，且被告之過失行為與訴外人孫郁智所受之傷害具有相
    當因果關係。從而，原告主張被告應就其所受損害負損害賠
    償責任，即屬有據。
六、次按汽車、機車或其他非依軌道行駛之動力車輛，在使用中
    加損害於他人者，駕駛人應賠償因此所生之損害；不法侵害
    他人致死者，對於支出醫療及增加生活上需要之費用或殯葬
    費之人，亦應負損害賠償責任；被害人對於第三人負有法定
    扶養義務者，加害人對於該第三人亦應負損害賠償責任；不
    法侵害他人致死者，被害人之父、母、子、女及配偶，雖非
    財產上之損害，亦得請求賠償相當之金額，民法第191條之2
    、第192條第1、2項、第194條定有明文。原告主張因被告過
    失行為致原告乙○○、丙○○之子孫郁智死亡，請求被告賠償殯
    葬費用、扶養費用、精神慰撫金，即屬有據。茲將該項目及
    金額臚陳如下：
（一）殯葬費用：按殯葬費為收殮及埋葬費用，其賠償範圍應以
      實際支出之費用，並斟酌被害人之身分、地位及生前經濟
      狀況決定之。原告乙○○主張為訴外人孫郁智支出殯葬費之
      事實，業據其提出殯葬費用明細表、收據、代辦收費表、
      估價單（見附民卷第19至25頁）為證。經核前開單據金額
      為143,310元，且該等單據中所列各項費用均可謂為本地
      喪葬及習俗所必須，且亦符合死者孫郁智生前之身分、地
      位及經濟狀況，是可認均屬必要之殯葬費用，原告請求被
      告給付原告乙○○逾143,310元部分，即屬無據。
（二）扶養費用：
      次按直系血親相互間互負扶養義務、子女對父母依法亦均
      有扶養義務，且負扶養義務者有數人時，應各依其經濟能
      力負擔義務；夫妻互負扶養之義務，其負扶養義務之順序
      與直系血親卑親屬同，其受扶養權利之順序與直系血親尊
      親屬同；對直系血親尊親屬之扶養義務，仍須以受扶養人
      不能維持自己生活為限，民法第1114條、第1115條、第11
      16條之1、第1117條分別定有明文。又父母與子女間扶養
      義務雖不以無謀生能力為必要，但仍需受不能維持生活之
      限制。所謂「不能維持生活」，係指無財產足以維持生活
      者而言（最高法院81年度台上字第1504號判決要旨可參）
      。查：
    ⒈原告乙○○部分：
      ⑴原告乙○○係訴外人孫郁智之父，依法訴外人孫郁智對其
        負扶養義務，而原告於109年度之收入為592,613元，名
        下財產有汽車、房屋及土地，並到院陳明已於109年7月
        退休等情，有原告之稅務電子閘門財產所得調件明細表
        可憑。而原告乙○○亦於本院陳述名下房地為其現在居住
        處所，請領之退休金已經全數清償前開房地貸款等語，
        堪認原告不能以自己之財產維持生活，而有受扶養之必
        要。
  　　⑵次查，訴外人孫郁智為92年7月25日出生，於死亡時之10
        9年6月22日尚未成年，故其對原告乙○○之扶養義務應自
        成年即112年7月25日起算。而原告乙○○為50年10月29日
        生，於訴外人孫郁智成年之112年7月25日年為61歲，原
        告乙○○戶籍地在新竹市，以108年度新竹市男性簡易生
        命表所列，其平均餘命為21.83年等情，有原告乙○○戶
        口名簿及108年新竹市男性簡易生命表在卷可稽（見附
        民卷第17頁、第27頁）。又新竹市108年度平均每人每
        月消費支出為26,703元，則每年所需之扶養費用為320,
        436元，此亦有行政院主計處公布之108年平均每人月消
        費支出表為據（見附民卷第31頁）。原告主張以新竹市
        108年度平均每人每月消費支出為26,703元為計算請求
        ，同屬有據。
     ⑶另原告乙○○之扶養義務人除訴外人孫郁智外，尚有一名子
       女，又原告丙○○為原告乙○○之妻，原告2人亦彼此互為法
       定扶養義務人。據此，原告乙○○得請求之扶養費用依霍
       夫曼式計算法扣除中間利息（首期給付不扣除中間利息
       ）核計其金額為1,604,417元【計算式如下：(320,436×1
       4.00000000＋(320,436×0.83)×(15.00000000-00.0000000
       0))÷3＝1,604,417.0000000000。其中14.00000000為年別
       單利5%第21年霍夫曼累計係數，15.00000000為年別單利
       5%第22年霍夫曼累計係數，0.83為未滿一年部分折算年
       數之比例(21.83[去整數得0.83])。採四捨五入，元以下
       進位】，原告乙○○逾此部分請求，應屬無據。
    ⒉原告丙○○部分：
      ⑴原告丙○○係訴外人孫郁智之母，依法訴外人孫郁智對其
        負扶養義務，而原告丙○○係67年3月20日生，於訴外人
        孫郁智109年6月22日死亡時為42歲，有勞動能力，109
        年度尚有所得524,000元，且名下有汽車2部，有稅務電
        子閘門財產所得調件明細表可憑，可認原告丙○○目前非
        不能維持生活。惟目前雖非不能維持生活，並非可進而
        謂其日後不符合「不能維持生活」之要件。茲參酌依勞
        動基準法第54條第1項第1款規定雇主於勞工年滿65歲即
        得強制其退休之規定，應認原告丙○○於年滿65歲起將喪
        失工作能力，則以原告丙○○現有財產尚不足充分支付其
        老年之生活、醫療等費用，可認原告丙○○自年滿65歲時
        ，即已難以維持生活，需人扶養，故其受扶養之權利應
        自65歲之後始得行使；又原告丙○○戶籍地在新竹市，以
        108年度新竹市女性簡易生命表所列，其平均餘命為43.
        60年，則原告丙○○自65歲退休後至平均餘命屆至時，得
        受扶養年限應為20.6年（計算式：42＋43.60－65＝20.6）
        ，此有原告丙○○戶籍謄本及108年新竹市女性簡易生命
        表在卷可稽（見附民卷第17頁、第29頁）。又原告丙○○
        戶籍地即新竹市108年度平均每人每月消費支出為26,70
        3元，每年之消費支出為320,436元，此亦有行政院主計
        處公布之108年平均每人月消費支出表為據（見附民卷
        第31頁）。原告主張以新竹是108年度平均每人每月消
        費支出為26,703元為計算請求，同屬有據。
   　 ⑵另原告丙○○之扶養義務人除訴外人孫郁智外，尚有1名子
        女，又原告丙○○為原告乙○○之妻，原告2人亦彼此互為
        法定扶養義務人，是原告丙○○之扶養義務人為3人。據
        此，原告丙○○得請求之扶養費用依霍夫曼式計算法扣除
        中間利息（首期給付不扣除中間利息）核計其金額為新
        臺幣1,539,809元【計算方式為：(320,436×14.0000000
        0＋(320,436×0.6)×(14.00000000-00.00000000))÷3＝1,5
        39,809.00000000。其中14.00000000為年別單利5%第20
        年霍夫曼累計係數，14.00000000為年別單利5%第21年
        霍夫曼累計係數，0.6為未滿一年部分折算年數之比例(
        20.6[去整數得0.6])。採四捨五入，元以下進位】。原
        告丙○○僅請求1,507,765元扶養費，即屬有據。
（三）精神慰撫金：按不法侵害他人人格權，被害人受有非財產
      上損害，請求加害人賠償相當金額慰撫金時，法院對於慰
      撫金之量定，應斟酌實際加害情形、被害人痛苦之程度、
      兩造之身分地位定相當之數額。訴外人孫郁智為原告2人
      之子，其等突遭喪子之痛，精神上確受有極大痛苦，殊堪
      同情；而被告因駕駛疏失致訴外人孫郁智失控倒地受傷，
      終致死亡，其行為實值非難。再審酌原告乙○○國中畢業，
      109年度所得總額為592,613元，名下有房屋、土地及汽車
      等財產，財產總額共計3,274,200元，原告丙○○國小肄業
      ，109年度所得總額為524,600元，名下有汽車2部等，被
      告高中肄業，109年度無所得亦無財產，目前從事物流業
      ，月薪22,000元，業據原告二人陳明於卷，並有兩造稅務
      電子閘門財產所得調件明細表及本院109年度交訴字第102
      號刑事判決附卷可稽。是本院認原告乙○○、丙○○所受精神
      上之損害，各以1,200,000元以資撫平，應屬相當。逾此
      部分請求，尚屬無據。
（四）據上，被告應賠償原告乙○○2,947,727元【計算式如下：1
      43,310＋1,604,417＋1,200,000元＝2,947,727】、原告丙○○
      2,707,765元【計算式如下：1,507,765＋1,200,000＝2,707
      ,765】。
七、又按損害之發生或擴大，被害人與有過失者，法院得減輕賠
    償金額，或免除之，民法第217條第1項定有明文。此項規定
    之目的，在謀求加害人與被害人間之公平，故在裁判上法院
    得以職權減輕或免除之（最高法院85年台上字第1756號判例
    意旨參照）。次按民法第192條第1項、第2項、第194條分別
    規定不法侵害他人致死者，對於支出醫療費或殯葬費之人、
    或被害人負有法定扶養義務之第三人，應負損害賠償責任；
    且被害人之父、母、子、女及配偶，雖非財產上之損害，亦
    得請求賠償相當之金額，係間接被害人得請求賠償之特例，
    其權利係基於侵權行為之規定而發生，自應負擔直接被害人
    之過失。倘直接被害人於損害之發生或擴大與有過失時，依
    公平之原則，亦應有民法第217條過失相抵規定之適用（最
    高法院104年度台上字第1434號判決意旨參照）。查，訴外
    人孫郁智就本件車禍事故之發生應負擔百分之30之過失責任
    ，業經本院認定如前，而原告為孫郁智之父母，依前開說明
    ，應負擔直接被害人即孫郁智與有過失責任。準此，依民法
    第217條第1項規定減輕被告30%賠償責任後，原告乙○○、丙○
    ○得請求被告賠償之金額依序為2,063,409元(計算式：2,947
    ,727×70%＝2,063,409，元以下四捨五入，下同)、1,895,436
    元(計算式：2,707,765×70%＝1,895,436元)。
八、再按保險人依本法規定所為之保險給付，視為被保險人損害
    賠償金額之一部分；被保險人受賠償請求時，得扣除之，強
    制汽車責任保險法第32條定有明文。原告自承已領取保險理
    賠金200萬元，上開金額自應從其等所得請求賠償金額中扣
    除。次按數人負同一債務或有同一債權，而其給付可分者，
    除法律另有規定或契約另有訂定外，應各平均分擔或分受之
    ；其給付本不可分而變為可分者亦同，民法第271條定有明
    文。玆原告已領取保險金額200萬元，依前開規定，自應由
    原告二人分受之。則原告乙○○、丙○○於扣除前開分受金額後
    ，尚得分別向被告請求1,063,409元(計算式：2,063,409－1,
    000,000＝1,063,409)、895,436元(計算式：1,895,436－1,00
    0,000＝895,436)。
九、又給付無確定期限者，債務人於債權人得請求給付時，經其
    催告而未為給付，自受催告時起，負遲延責任。其經債權人
    起訴而送達訴狀，或依督促程序送達支付命令，或為其他相
    類之行為者，與催告有同一之效力。遲延之債務，以支付金
    錢為標的者，債權人得請求依法定利率計算之遲延利息。應
    付利息之債務，其利率未經約定，亦無法律可據者，週年利
    率為百分之5，民法第229條第2項、第233條第1項、第203條
    定有明文。原告請求被告賠償損害係以支付金錢為標的，無
    確定期限，又未約定利率，自應以被告受催告時起，始負遲
    延責任。則原告依前開規定，請求被告自起訴狀繕本送達翌
    日即109年10月10日起至清償日止計算之法定遲延利息，應
    予准許。
十、綜上所述，原告乙○○、丙○○依侵權行為法律關係請求被告給
    付原告乙○○1,063,409元、原告丙○○895,436元，及自109年1
    0月10日起至清償日止計算之遲延利息，為有理由。逾此範
    圍請求，為無理由。又本件原告勝訴部分，原告陳明願供擔
    保請准宣告假執行，經核於法並無不合，爰酌定相當擔保金
    額准許之。至原告敗訴部分，其假執行之聲請失所附麗，應
    併予駁回。
十一、本件係刑事附帶民事訴訟，而由本院刑事庭移送民事庭者
      ，依刑事訴訟法第504條第2項之規定，免納裁判費，惟依
      法仍應依民事訴訟法第79條規定，諭知兩造訴訟費用負擔
      之比例，以備將來如有訴訟費用發生時，得以確定其數額
      ，併予敘明。
據上論結，本件原告之訴為一部有理由、一部無理由，依民事訴
訟法第385條第1項前段、第79條、第390條第2項，判決如主文。
中　　華　　民　　國　　111 　年　　4 　　月　　26　　日
                  新竹簡易庭    法  官  邱玉汝
以上正本係照原本作成。
如對本判決上訴，須於判決送達後20日內向本院提出上訴狀；如
委任律師提起上訴者，應一併繳納上訴審裁判費。
中　　華　　民　　國　　111 　年　　4 　　月　　27　　日
                                書記官  陳筱筑